

Hanna Shamiarei

Frontend Webentwickler

hannashamiarei@gmail.com

+49 17643439157

8616S Augsburg, Deutschland

Profil

Ich bin eine leidenschaftliche Frontend-Entwicklerin mit über 3 Jahren Erfahrung in IT-Unternehmen in Deutschland und Belarus. Mein Profil wird durch Erfahrungen im IT-Projekt- und Produktmanagement bereichert, was mein Verständnis für Geschäftsanforderungen und -prozesse erweitert und mir hilft, Projektziele durch effiziente Ressourcenverwaltung und effektive Kommunikation mit Teams und Kunden erfolgreicher zu erreichen.

Ich bin begeistert von der Entwicklung moderner und intuitiver Benutzeroberflächen und vertiefe kontinuierlich meine Fähigkeiten in diesem Bereich. Mein Weg begann mit der Frontend-Entwicklung, und ich interessiere mich zunehmend für Backend-Lösungen, um komplette Kundenlösungen eigenständig zu entwickeln.

In meiner Arbeit schätze ich ständige Weiterentwicklung, Flexibilität, gegenseitige Unterstützung und eine offene und positive Unternehmenskultur.

Mein Website-Portfolio

Berufserfahrung

2/2024 - 4/2024

IT Product Owner, Werkstudent

adesso SE (Softwareentwicklung und Beratung, 9.000+ Mitarbeiter) • Augsburg

Verantwortlich für das Requirement Engineering und die Definition der Produktvision in einem Scrum-Projekt im Bereich Künstliche Intelligenz. Sammeln und Analysieren der Kundenanforderungen, die Pflege und Priorisierung des Product Backlogs sowie die enge Zusammenarbeit mit Stakeholdern und Entwicklungsteams. Kostenpflichtigen Udemy-Kurs zum Thema Srcum Product Owner erfolgreich abgeschlossen.

11/2022 - 4/2023

IT Project Manager, Werkstudent

Mischok GmbH (Software Entwicklung Startup, 20+ Mitarbeiter) • Augsburg

Management eines Kundenprojekts ab der Phase der Erfassung und Analyse der Anforderungen sowie der Planung von Umfang und Budget. Verantwortlich für die Projektüberwachung und -kontrolle während der Ausführungsphase. Organisation und Moderation von Scrum-Meetings innerhalb des Teams. Hauptansprechpartner für den Kunden zur Sicherstellung reibungsloser Kommunikation und Umsetzung.

3/2017 - 9/2019

Backend-Entwickler cobol, SQL, Vollzeit

<u>SaM Solutions Gmbh.&Co. KG</u> (Entwicklung von kundenspezifischer Software im Outsourcing, 500+ Mitarbeiter) • Minsk, Belarus

Mitarbeit im Scrum-Projekt Datenmigration, Umsetzung durch COBOL-Entwicklung. Arbeiten mit Datenbanken über SQL. Durchführung umfassender Softwaretests im Front- und Backend sowie Dokumentation.

Bildungsweg

2024 - heute

Ausbildung sowie Selbststudium Frontend Webentwicklung

Udemy sowie frei zugängliche Lehrmaterialien

Erlernen und Üben von JavaScript, HTML und CSS. Teilnahme an kostenpflichtigen Udemy-Kursen zu diesen Technologien im Rahmen eines E-Commerce-Projekts sowie die Beherrschung von Angular, Type-

CV - Hanna Shamiarei 1 / 2

Script und den Grundlagen von Unit Testing und RESTful API durch die Entwicklung einfacher Webanwendungen, wie z.B. einem Buchladen. Übung und Verfeinerung der Fähigkeiten durch die Bearbeitung von Aufgaben auf Codewars und Frontend Mentor.

2019 - 2024 M.Sc. Wirtschaftsinformatik

Universität Augsburg • Augsburg, Deutschland

2011 - 2016 B.Sc. Wirtschaftsinformatik

Verwaltungsakademie beim Präsidenten der Republik Belarus • Minsk, Belarus

Fähigkeiten



Sprachen

Belarussisch, Ukrainisch, Russisch

Deutsch (Cl)

Englisch (B2)

Muttersprache

Verhandlungssicher

Verhandlungssicher

Links

LinkedIn
XING
GitHub
Codewars

CV - Hanna Shamiarei 2 / 2